【裁判字號】    89,易,1742
【裁判日期】    890710
【裁判案由】    傷害等
【裁判全文】
臺灣高雄地方法院刑事判決                        八十九年度易字第一七四二號
    公  訴  人  臺灣高雄地方法院檢察署檢察官
    被      告  乙○○
右列被告因傷害等案件，經檢察官提起公訴（八十九年度偵字第七五二號），本院判
決如左：
    主  文
乙○○共同損壞他人之機車，足以生損害於他人，處拘役參拾日，如易科罰金，以參
佰元折算壹日。又共同傷害人之身體，處有期徒刑捌月。
    事  實
一、乙○○係丙○○所屬聯合造船廠之員工，二人曾於民國八十八年十一月二十日十
    七時許，因發放工資及乙○○表示不願意繼續工作等問題發生口角，乙○○遂心
    生不滿於同年月二十二日十七時三十分許，與數名不詳姓名、年籍之成年男子，
    基於共同損壞他人之物之犯意聯絡，至位在高雄市旗津區○○○路一五四之二十
    號之聯合造船廠內，以木棍損壞丙○○所有車號ＭＡＭ—０九六號重型機車一輛
    ，足以生損害於丙○○。其復於同年月二十三日十六時許，與數名不詳姓名、年
    籍之成年男子，另行基於共同傷害之犯意聯絡，分持角棍、鐵棒等物，在停泊於
    聯合造船廠後面之新和春一０一號船舶內，共同毆打丙○○，致丙○○受有右尺
    骨（近端）骨折、右尺骨上段骨折、左臂鷹嘴骨折、左肱骨（內髁）骨折，左右
    胸部擦挫傷瘀血、左右肩背部擦挫傷瘀血（六×六公分、六×八公分、二×三公
    分、二×二公分）、左頭部太陽穴擦挫傷瘀血（疑腦震盪）、左耳挫傷等傷害。
二、案經丙○○訴由高雄市政府警察局鼓山分局移送台灣高雄地方法院檢察署檢察官
    偵查起訴。
    理  由
一、訊據被告乙○○固不諱言曾於前開時間，前往聯合造船廠找告訴人丙○○之事實
    ，惟矢口否認有何毀損、傷害之犯行，並辯稱當時其係獨自前往前該地點向告訴
    人請領工資，並未夥同他人前往，且告訴人可能是被旁邊的人所打傷云云。惟查
    ，右揭事實業據告訴人丙○○於本院調查及審理中指訴綦詳，且經證人甲○○於
    偵查及本院調查中證稱十一月二十二日快下班時，被告帶人來將丙○○之機車砸
    壞，二十三日，被告又夥同一些人來拿角棒、木棒要打人，其因很害怕，遂躲起
    來等語、證人丁○○於偵查中證述其於十一月二十三日下午四時許，在下艙看到
    被告夥同數人拿角棍打丙○○等語明確，偵查中之同案被告歐祐正亦於偵查中供
    稱其曾於八十八年十一月二十三日下午四時許，前往上開地點向丙○○領錢，當
    時被告帶人去打丙○○，其見狀即大喊不要打等語屬實，並有佳興機車行出具之
    收據、原祿骨科醫院八十八年十一月二十九日出具之編號第四七六０三號診斷證
    明書及陳中柱外內科醫院八十八年十一月二十九日傷診字第六九五號驗傷診斷書
    各一紙在卷為證。是被告上開所辯，顯係卸責之詞，不足採信。本件事證明確，
    被告犯行堪以認定。
二、核被告所為，係犯刑法第三百五十四條毀損罪及同法第二百七十七條第一項傷害
    罪。其與不詳姓名、年籍之數名成年男子間，就上開二罪，均有犯意聯絡及行為
    分擔，為共同正犯。又其所犯上開二罪，犯意各別，行為不同，應分論併罰。爰
    審酌被告因細故即夥同數人前去毀損告訴人之機車，並打傷告訴人，造成告訴人
    財產、精神上之損害非輕，且住院達七天之久，有前開診斷證明書、修車收據為
    憑，及犯罪後仍飾詞卸責，全無悔意等一切情狀，酌情量處如主文所示之刑，並
    諭知易科罰金之折算標準。
據上論斷，應依刑事訴訟法第二百九十九條第一項前段，刑法第二十八條、第三百五
十四條、第二百七十七條第一項、第四十一條，罰金罰鍰提高標準條例第一條前段、
第二條，判決如主文。
本案經檢察官劉玲興到庭執行職務。
中      華      民      國      八十九    年      七      月      十    日
                                    臺灣高雄地方法院刑事第一庭
                                      審判長法  官  陳  顯  榮
                                            法  官  曾  逸  誠
                                            法  官  黃  悅  璇
右正本證明與原本無異。
如不服本判決，應於判決送達後十日內，向本院提出上訴狀。
                                            書記官  沈      蘊
中    華    民    國      八十九      年      七      月      十一      日
附錄法條：
刑法第三百五十四條
毀棄、損壞前二條以外之他人之物或致令不堪用，足以生損害於公眾或他人者，處二
年以下有期徒刑、拘役或五百元以下罰金。
刑法第二百七十七條
傷害人之身體或健康者，處三年以下有期徒刑，拘役或一千元以下罰金。
犯前項之罪，因而致人於死者，處無期徒或七年以上有期徒刑，致重傷者，處三年以
上、十年以下有期徒刑。


司法院資訊處製作；財團法人民間司法改革基金會備份。
